# 求助陈老师，有关资产重组问题

提问人：nodame504 时间：2020-07-27 19:39:00
陈老师，我想问咨询下，我遇到一家企业，A和B同时受C控制，A生产型企业，生产后销售给B，B加成10%直接对外销售，现在A想上市，需要把B合并为A下面的公司。这样涉及：（证监会公告[2008]22号－《首次公开发行股票并上市管理办法》第十二条发行人最近 3 年内主营业务没有发生重大变化的适用意见—证券期货法律适用意见第 3号）
该文件里面要求计算三个指标：资产总额、营业收入、利润总额。该文件也说明了被重组方重组前一会计年度与重组前发行人存在关联交易的，资产总额、营业收入或利润总额按照扣除该等交易后的口径计算。
在我这个案例中，B是全部对外销售，假定A销售给B100万，B对外销售 110 万，
1.第一种：收入指标=110/0万，这样感觉是符合文件说法，但又觉得没有道理；
2. 第二种：收入指标=10（高出部分的收入）/100，和实际会计确认收入又不相符；
3.第三种：收入指标=0/100，因为B的产品全部来源于A，B实际上就是贸易企业，假设没有A的销售，那B就不存在收入了，这样理解是否可以呢？
迷茫了，不知道这个应该怎么确定了

回答人：chenyiwei
从字面意思上说，因为A和B之间的关联交易是A销售给B，体现为A的收入和B的成本，所以如果要扣减关联交易影响，应当是扣减A的收入和B的成本，这样B的收入规模与A相比仍然是110/100，大于100%的。
当然，也不排除基于经济实质考虑，认为该项重组只是将实际控制人控制的销售渠道资源转入发行人，如果能够合理确认B只是作为A的代理人的身份，B采用净额法确认收入更合理的，则可能可以免除内部销售交易对重组重要性规模判断的影响。所以还是建议首先考虑B是作为主要责任人还是代理人，可能从这个角度会有合理的解决方案。